【裁判字號】    95,上訴,715
【裁判日期】    950523
【裁判案由】    違反槍砲彈藥刀械管制條例
【裁判全文】
臺灣高等法院刑事判決                 95年度上訴字第715號
上  訴  人  臺灣宜蘭地方法院檢察署檢察官
上  訴  人
即  被  告  甲○○
被      告  乙○○（原名吳金龍）
共      同
指定辯護人  本院公設辯護人周君穎
上列上訴人因被告違反槍砲彈藥刀械管制條例案件，不服臺灣宜
蘭地方法院94年度訴字第272 號，中華民國95年1 月10日第一審
判決（起訴案號：臺灣宜蘭地方法院檢察署94年度偵字第518 號
），提起上訴，本院判決如下：
    主  文
上訴駁回。
    事  實
一、甲○○於民國（下同）九十三年間，因與人結怨為思防身，
    明知未經許可不得持有槍砲彈藥刀械管制條例所列之槍砲，
    竟仍基於持有可發射子彈具有殺傷力改造手槍之犯意，於九
    十三年（起訴書記載為九十四年，檢察官已於原審審理時當
    庭更正為九十三年）十月間，在宜蘭縣羅東鎮某公寓，以新
    臺幣（下同）二萬五千元之價格，向綽號「阿祥」之真實姓
    名、年籍均不詳男子，購得由仿ＦＮ廠半自動手槍製造之玩
    具手槍換裝土造金屬槍管改造而成可發射子彈具有殺傷力之
    改造手槍一支（槍枝管制編號：0000000000號）
    ，及不具殺傷力之改造子彈二顆，未經許可而持有。嗣於九
    十四年二月十七日，為警在宜蘭縣羅東鎮○○路二十七號六
    樓甲○○租屋處查獲，並扣得上開改造手槍一支及改造子彈
    二顆。
二、案經宜蘭縣警察局送請臺灣宜蘭地方法院檢察署檢察官偵查
    起訴。
    理  由
甲、程序部分：
壹、檢察官於九十四年九月十九日原審法院行準備程序及審理程
    序中，經當庭更正起訴法條為九十四年一月二十六日修正公
    布前槍砲彈藥刀械管制條例第十一條第四項之未經許可持有
    可發射子彈具有殺傷力之改造手槍罪，法定刑為一年以上七
    年以下有期徒刑，併科七百萬元以下罰金；較原起訴法條為
    修正後槍砲彈藥刀械管制條例第八條第四項之未經許可持有
    可發射子彈具有殺傷力之改造手槍罪，法定刑為三年以上十
    年以下有期徒刑，併科七百萬元以下罰金，有利於被告甲○
    ○、乙○○。被告二人遂就犯罪事實為有罪之陳述（原審卷
    第六一頁至第六二頁、第七一頁），並經原審法院合議庭於
    九十四年九月十九日裁定以簡式審判程序審理。嗣於九十四
    年九月二十六日，經原審法院合議庭認不得進行簡式審判程
    序，而撤銷原九十四年九月十九日之裁定，改依通常審判程
    序（原審卷第九六頁）。被告二人於九十四年九月十九日原
    審法院行準備程序及審判程序時所為有罪之陳述，自不得據
    以認定被告二人已自白犯罪，合先敘明。
貳、按當事人、代理人、辯護人或輔佐人聲請調查之證據，法院
    認為不必要者，得以裁定駁回之；又不能調查之證據，應認
    為不必要，刑事訴訟法第一百六十三條之二第一項、第二項
    第一款，分別定有明文。被告於原審之指定辯護人雖聲請傳
    喚證人賴正祥到庭，證明扣案手槍有無殺傷力，惟經原審法
    院合法傳喚，證人賴正祥無正當理由不到庭，另經原審法院
    命警拘提無著，亦未在監獄、看守所執行，有送達證書、宜
    蘭縣警察局羅東分局九十四年十二月二十三日警羅偵字第０
    九四００二七一九四號函、拘票及報告書、本院在監在押全
    國紀錄表各一份在卷（原審卷第一二六頁、第二０三頁至第
    二０七頁）可按，顯已窮盡調查之能事，仍無法令證人到庭
    。原審以該項證據已屬不能調查，而予駁回，自無不合。
乙、實體部分：
壹、有罪（即被告甲○○）部分：
一、被告甲○○於上開時、地，以二萬五千元之價格，向綽號「
    阿祥」之男子，購得上開手槍而持有，嗣為警於上開時、地
    查獲之事實，迭據其坦承不諱（警卷第一頁至第四頁、九十
    四年偵字第五一八號偵查卷第十頁至第十一頁、原審九十四
    年十一月二十三日審判筆錄第三頁、本院九十五年四月十二
    日準備程序筆錄第三頁及九十五年五月九日審判筆錄第二頁
    、第七頁），並有上開改造手槍一支及子彈二顆扣案、宜蘭
    縣警察局搜索扣押筆錄及扣押物品目錄表各一份附卷（警卷
    第二三頁至第二六頁），可資佐證。被告甲○○僅以：員警
    於查獲上開手槍時，手槍之零件係散開，乃員警事後自行組
    裝而成，且該手槍欠缺擊錘彈簧板，不具有殺傷力等語為辯
    。
二、經查：
（一）證人即宜蘭縣警察局刑警隊警員胡德夫於原審審理時，已
      結證稱：「本件槍枝搜索時，我有在現場，搜索扣押筆錄
      是我製作的，警卷第二九頁、第三０頁所示照片為查獲當
      時槍枝未組裝之情形。被告甲○○供稱是他哥哥乙○○寄
      放在他那邊，我們才帶被告乙○○到警察局。小隊長馮東
      溪將查獲物品交給被告乙○○組裝，在乙○○組裝時，除
      了現場查獲零件外，沒有加入其他零件」等語（原審九十
      四年十二月二十七日審判筆錄第三頁至第四頁），並有照
      片八幀在卷（警卷第二八頁至第三０頁）足佐。倘員警欲
      自行組裝扣案槍枝，原可於查獲之際即先行組裝再拍照，
      無庸將在查獲現場槍枝未組裝之狀況及在警察局已組裝完
      成之情形，分別拍攝照片存證。堪徵扣案之改造手槍一支
      於警員查獲時，槍身、槍管、彈匣等零件係散開一併放置
      在袋子內，經警帶回宜蘭縣警察局，員警始將查獲槍枝零
      件交由被告乙○○組裝完成。
（二）鑑定人姚景岳於原審審理時結證：「我現任職於內政部警
      政署刑事警察局，負責槍彈鑑定，期間自八十六年七月一
      日迄今，我畢業於中央警察大學，在學校有上過槍枝課程
      。本件槍枝是我鑑定的，槍枝本身槍管材質為土造金屬材
      質。所謂擊錘彈簧板，是指撞針往後推，要有彈簧板的力
      量頂住。本件槍枝因為沒有擊錘彈簧板，裝子彈時，必須
      斜的或是倒下，利用地心引力，才能使撞針固定在後方，
      處於可以擊發的狀態。本件槍枝有實際射擊過，是由我們
      自行製作可以適合該槍枝的子彈試射，沒有加入擊錘彈簧
      板，是用原來的槍枝試射，確實可以擊發，可測量到彈頭
      的速度，計算單位動能。而有無殺傷力之標準，我國是依
      日本科學警察研究所之研究結果，因為日本是針對穿過人
      體的標準」等語（原審九十四年十一月二十三日審判筆錄
      第四頁至第六頁）。而扣案之槍枝及子彈，經臺灣宜蘭地
      方法院檢察署囑託內政部警政署刑事警察局鑑定，結果以
      ：(1)送鑑改造手槍一支（槍枝管制編號00000000
      00，含彈匣一個），係由仿ＦＮ廠半自動手槍製造之玩
      具手槍換裝土造金屬槍管改造而成之改造手槍，經檢視，
      雖欠缺擊錘彈簧板，惟仍可供擊發適用子彈使用，認具殺
      傷力；(2)送鑑子彈二顆，認均係由直徑八．九三mm、長度
      一六．九七mm玩具金屬彈殼加裝直徑七．八三mm金屬彈頭
      （採樣一顆測量）改造而成之改造子彈，採樣一顆試射，
      無法擊發，認不具殺傷力，此有該局九十四年三月十一日
      刑鑑字第０九四００三三一九八號槍彈鑑定書一份附卷（
      同上偵查卷第十二頁至第十四頁）可參。再經原審法院囑
      託內政部警政署刑事警察局實際試射扣案槍枝，經鑑定結
      果以：「(1)送鑑手槍經裝填適用子彈（彈頭直徑七．九四
      mm、重二．八四公克）實際試射結果，測得彈頭速度為四
      ０三公尺／秒，計算其動能為二三０．六二焦耳，單位面
      積動能為四六五．七七焦耳／平方公分。(2)殺傷力相關數
      據如下：美國軍醫總署定義：彈丸撞擊動能達五八呎磅
      （約為七八．六焦耳），則足以使人喪失戰鬥能力。本
      局對活豬作射擊測試結果，彈丸單位面積動能達二四焦耳
      ／平方公分，則足以穿入豬隻皮肉層。依日本科學警察
      研究所之研究結果，彈丸單位面積動能達二０焦耳／平方
      公分，則足以穿入人體皮肉層」，亦有該局九十四年八月
      二十九日刑鑑字第０九四０一二四七一五號函一份在卷（
      原審卷第四０頁）可憑。扣案槍枝雖欠缺擊錘彈簧板，然
      在適當角度，並裝填適用之子彈仍可擊發，且經實際射擊
      結果彈丸單位面積動能，遠超過上開殺傷力判斷標準，顯
      具有殺傷力。堪認扣案之槍枝一支（含彈匣一個），係由
      仿ＦＮ廠半自動手槍製造之玩具手槍換裝土造金屬槍管改
      造而成可發射子彈具有殺傷力之改造手槍，至於扣案之改
      造子彈二顆，則不具有殺傷力。
（三）綜上所述，被告甲○○所辯：扣案槍枝係員警事後自行組
      裝，及扣案槍枝欠缺擊錘彈簧板，不具有殺傷力云云，均
      無非事後避就、卸責之詞，不足採信。本件事證明確，被
      告甲○○之犯行，洵堪認定。
三、核被告甲○○所為，係犯槍砲彈藥刀械管制條例第八條第四
    項之未經許可持有可發射子彈具有殺傷力之改造手槍罪（起
    訴書原記載被告所犯法條係槍砲彈藥刀械管制條例第八條第
    四項，檢察官於九十四年九月十九日原審法院行準備程序及
    審理程序中，經當庭更正起訴法條為九十四年一月二十六日
    修正公布前槍砲彈藥刀械管制條例第十一條第四項。原審原
    已辯論終結，並定於九十四年九月三十日宣判。嗣原審於九
    十四年九月二十六日裁定再開辯論，檢察官於原審九十四年
    十月十八日行準備程序、九十四年十一月二十三日及九十四
    年十二月二十七日行審判程序時，當庭更正起訴法條為槍砲
    彈藥刀械管制條例第八條第四項）。原審基此認定，援引槍
    砲彈藥刀械管制條例第八條第四項之規定，經審酌被告甲○
    ○之品行、持有槍枝係用以防身之犯罪動機、對社會治安之
    危害甚鉅，及於犯罪後坦承部分犯行之態度等一切情狀，量
    處有期徒刑三年四月，併科罰金新臺幣五萬四千元，並諭知
    罰金如易服勞役之折算標準為以新臺幣九百元即銀元三百元
    折算一日；並以：扣案之由仿ＦＮ廠半自動手槍製造之玩具
    手槍改造而成之改造手槍一支（槍枝管制編號：00000
    00000號，含彈匣一個），係屬違禁物，應依刑法第三
    十八條第一項第一款規定，宣告沒收；另敘明：扣案之改造
    子彈二顆，並不具殺傷力，非屬違禁物，爰不予宣告沒收。
    經核其認事及用法，均無違誤，量刑亦甚允當，應予維持。
    被告甲○○提起上訴意旨仍執陳詞，以扣案之手槍並不具殺
    傷力，且係員警自行組裝云云，核無理由，應予駁回。
貳、無罪（被告乙○○）部分：
一、公訴意旨以：被告乙○○與甲○○於九十三年間，因與人結
    怨為思防身，竟基於共同之犯意聯絡，於九十三年十月間，
    由乙○○出資二萬五千元後，再由甲○○向綽號「阿祥」之
    真實姓名、年籍均不詳男子，購得可發射子彈具有殺傷力之
    改造手槍一支（槍枝管制編號：0000000000號）
    ，及不具殺傷力之改造子彈二顆後，共同持有上開改造手槍
    。嗣於九十四年二月十七日，為警在宜蘭縣羅東鎮○○路二
    十七號六樓甲○○租屋處查獲，並扣得上開改造手槍一支及
    子彈二顆。因認被告乙○○涉犯槍砲彈藥刀械管制條例第八
    條第四項之未經許可持有可發射子彈具有殺傷力之改造手槍
    罪嫌。
二、按犯罪事實應依證據認定之，無證據不得認定犯罪事實；又
    不能證明被告犯罪者，即應諭知無罪之判決，刑事訴訟法第
    一百五十四條第二項、第三百零一條第一項，分別定有明文
    。次按被告或共犯之自白，不得作為有罪判決之唯一證據，
    仍應調查其他必要之證據，以察其是否與事實相符，復為刑
    事訴訟法第一百五十六條第二項所明定。再按刑事訴訟法第
    一百六十一條已於九十一年二月八日修正公布，其第一項規
    定：「檢察官就被告犯罪事實，應負舉證責任，並指出證明
    之方法」。因此，檢察官對於起訴之犯罪事實，應負提出證
    據及說服之實質舉證責任。倘其所提出之證據，不足為被告
    有罪之積極證明，或其指出證明之方法，無從說服法院以形
    成被告有罪之心證，基於無罪推定之原則，自應為被告無罪
    判決之諭知（最高法院九十二年台上字第一二八號判例意旨
    參照）。又認定不利於被告之事實，須依積極證據，苟積極
    證據不足為不利於被告事實之認定時，即應為有利於被告之
    認定，更不必有何有利之證據，亦經最高法院著有三十年上
    字第八一六號判例可資參照。
三、公訴人認被告乙○○涉犯槍砲彈藥刀械管制條例第八條第四
    項之罪嫌，無非係以：（一）被告乙○○於警詢中之自白；
    （二）同案被告甲○○於偵查中之供詞；（三）有上開改造
    手槍一支扣案；（四）有宜蘭縣警察局搜索扣押筆錄及扣押
    物品目錄表、查獲槍枝照片、內政部警政署刑事警察局九十
    四年三月十一日刑鑑字第０九四００三三一九八號槍彈鑑定
    書、內政部警政署刑事警察局九十四年八月二十九日刑鑑字
    第０九四０一二四七一五號函、臺灣宜蘭地方法院檢察署通
    訊監察書及監聽譯文等在卷，為其論據。惟經訊據被告乙○
    ○，則堅詞否認有無故持有手槍之犯行，辯稱：扣案手槍非
    其所有，其從未見過這該手槍，乃員警囑其與甲○○協商由
    其中一人承擔，遂於警詢時自白，且扣案手槍已拆開，並不
    具殺傷力等語。
四、經查：
（一）同案被告甲○○於偵查中固供稱：「宜蘭縣羅東鎮○○路
      二十七號六樓是我與朋友一起合租，被告乙○○沒有住在
      這邊。警員在上址房間內查獲改手槍一支、子彈二顆，本
      來在我兄那裡，他於九十三年十二月中旬寄放我這裡，因
      為他說手槍不能用，叫我找本來賣槍的人將錢要回，我一
      直放在床頭櫃內。賣槍的人是我朋友綽號『阿祥』，他真
      名應該是賴正祥，於九十三年九月或十月間，我出院後，
      『阿祥』說可以賣我手槍防身，該手槍本來要賣我二萬五
      千元，但我兄說是否可以先付幾千元，我便先給賣槍朋友
      五千元，後來又補給『阿祥』二萬元，這些錢都是乙○○
      拿出來的。之後因為手槍不能用，又拿回去給他修理，還
      包了二次紅包給『阿祥』，一次一千元、一次二千元。但
      是手槍還是不能用，所以我兄要我找『阿祥』將錢要回，
      這支手槍是乙○○買的，子彈也是與手槍一起交付給我的
      」（九十四年二月十七日訊問筆錄附同上偵查卷第十頁至
      第十一頁），惟同案被告甲○○於原審審理中以證人身分
      結證則係稱：「我是在電動遊藝場認識綽號『阿祥』，當
      時我車禍住院，頭有包紮，我去遊藝場玩，『阿祥』看到
      我，就問我原因，我說我們兄弟被圍毆，『阿祥』就說要
      不要幫我，『阿祥』說他那裡有槍，後來『阿祥』帶我去
      宜蘭縣羅東鎮『紫園餐廳』旁邊的巷子內，一棟十樓的房
      屋。我是過了一星期左右才拿到槍，當時是想買來防身。
      警卷第二九頁、第三０頁照片所攝槍枝零件，是在我的租
      屋處被警員查獲，槍枝是我購買的，包括修理費差不多三
      萬元，但不是一次給付，『阿祥』說先拿去，我拿五千元
      給『阿祥』，第二天『阿祥』就說該槍枝要二萬五千元，
      我分三次、四次給『阿祥』。我被先查獲後帶至警察局，
      一會兒乙○○也被帶到警察局。我在警察局因為害怕，所
      以說扣案槍枝及子彈是乙○○寄放在我那邊，槍枝確實是
      我持有的」（原審九十四年十二月二十七日審判筆錄第六
      頁至第九頁）等語。同案被告甲○○就係由何人出資購買
      扣案之改造手槍、乙○○有無持有該手槍等重要情節之陳
      述，互有出入，已未可遽採；且檢察官於該九十四年二月
      十七日之偵查中，並未傳喚被告乙○○到庭訊問，致乙○
      ○無從就同案被告甲○○上開供述予以辯明。同案被告甲
      ○○上開於偵查中之供詞，自應與其他相關卷證資料相互
      勾稽比對，以察是否與事實相符。而經參酌證人胡勝夫於
      原審審理時所結證：「宜蘭縣羅東鎮○○路二七號六樓是
      甲○○租屋處，搜索時乙○○不在場。我們沒有看到乙○
      ○持有手槍，還不能釐清槍枝係何人所有，只是憑甲○○
      所述」等語（原審九十四年十二月二十七日審判筆錄第四
      頁至第五頁），尤未足證明被告乙○○有未經許可持有扣
      案改造手槍之情，自難僅憑同案被告甲○○於偵查中單一
      且有瑕疵之供述，遽認被告乙○○有與甲○○共同持有扣
      案之改造手槍。
（二）承辦警員並未要求被告乙○○與同案被告甲○○推由一人
      承擔犯行一情，業據證人胡勝夫於原審審理中證述無訛（
      原審九十四年十二月二十七日審判筆錄第五頁），被告乙
      ○○所辯係經警授意由彼兄弟中協調一人承擔，其於警詢
      時之自白非出於自由意志云云，顯不足採。而由同案被告
      甲○○於偵查中及原審審理時分別所供承：「賣槍的人是
      我朋友綽號『阿祥』，於九十三年九月或十月間，我出院
      後，『阿祥』說可以賣我手槍防身」（同上偵查卷第十頁
      ）、「當時我車禍住院，頭有包紮，我去遊藝場玩，『阿
      祥』看到我就問我原因，我說我們兄弟被圍毆，『阿祥』
      就說要不要幫我，『阿祥』說他那裡有槍，後來『阿祥』
      帶我去宜蘭縣羅東鎮『紫園餐廳』旁邊的巷子內，一棟十
      樓的房屋。我是過了一星期左右才拿到槍」（原審九十四
      年十二月二十七日審判筆錄第八頁），佐以該手槍係在甲
      ○○上開租屋處查獲，堪徵該手槍係同案被告甲○○向友
      人綽號「阿祥」之男子所購買。被告乙○○於警詢中所為
      「在甲○○租屋處查獲之改造槍枝一支及子彈二顆，是我
      於九十三年九月或十月，前往宜蘭縣羅東鎮○○街一處租
      屋公寓大樓，向綽號『賴仔』本名賴正祥之男子，以二萬
      五千元購得，再寄放在甲○○那裡」（警卷第十一頁至第
      十二頁）之自白，雖係出於其自由意志，惟既與同案被告
      甲○○所述不符，依刑事訴訟法第一百五十六條第二項規
      定，自不得執為認定扣案之改造手槍係被告乙○○出資購
      買之論據。
（三）扣案之改造手槍一支，既係在同案被告甲○○之租屋處查
      獲，而與被告乙○○無涉，則內政部警政署刑事警察局九
      十四年三月十一日刑鑑字第０九四００三三一九八號槍彈
      鑑定書、內政部警政署刑事警察局九十四年八月二十九日
      刑鑑字第０九四０一二四七一五號函、查獲槍枝照片，與
      扣案之改造手槍一枝，均僅足以證明扣案之改造手槍具有
      殺傷力之事實，尚難據此推認被告乙○○有與同案被告甲
      ○○共同持有該扣案之改造手槍。
（四）另被告乙○○所持用之行動電話門號000000000
      0號，雖曾於九十三年十一月七日三時九分許，與不詳之
      人通話，談及「廢鐵」、「原裝」等語；嗣於九十三年十
      二月十三日零時三十四分許、同日一時二十一分許，復與
      不詳之人通話，談及尋找彈匣之事宜，此有臺灣宜蘭地方
      法院檢察署通訊監察書、監聽譯文各一份在卷（九十三年
      度他字第四五五號偵查卷第五八頁至第五九頁、第七０頁
      至第七一頁、第八一頁）可參，惟僅能證明被告乙○○曾
      與人談論槍枝事宜，尚未可遽認被告乙○○有與同案被告
      甲○○共同持有上開扣案之改造手槍。
五、此外，本院復查無其他積極之證據足資證明被告乙○○有出
    資購買並持有扣案改造手槍之犯行。被告乙○○所辯未持有
    扣案手槍枝等語，堪予採信。原審以檢察官對於起訴被告乙
    ○○違反槍砲彈藥刀械管制條例第八條第四項規定之犯罪事
    實，所提出之上開證據，均不足為被告乙○○有罪之積極證
    明，無從說服法院以形成被告乙○○有罪之心證，揆諸前揭
    規定及判例意旨，對被告乙○○被訴之犯罪事實，自屬不能
    證明，爰為被告乙○○無罪之諭知。經核並無不合，此部分
    應予維持。
六、檢察官提起上訴意旨以：（一）原審既認被告乙○○及甲○
    ○二人於警詢時之自白係出於自由意志，依刑事訴訟法第一
    百五十九條之二之規定，具有較可信之特別情況；（二）被
    告乙○○與同案被告甲○○係親兄弟，對於同案被告甲○○
    擁槍防身之事，不可能全然不知情；（三）被告乙○○既能
    組裝扣案之手槍，而同案被告甲○○因未服役而不會組裝手
    槍，應認該手槍為被告兄弟二人共同持有。原判決之理由失
    其所據，自有違誤，應予撤銷，更為適當合法之判決云云。
    惟查：（一）被告乙○○於警詢時之自白，與事實不符，已
    詳如理由貳、四、之（二）所載；（二）同案被告甲○○係
    因與人結怨而購買手槍防身等情，已如前述，且員警係在被
    告甲○○之租屋處查獲扣案之手槍，自不因被告乙○○與同
    案被告甲○○係親兄弟，遽認二人間即應有犯意之聯絡或行
    為之分擔；（三）被告乙○○依警之囑組裝扣案之手槍，未
    可即認當然持有該手槍。檢察官之上開上訴意旨均無理由，
    應予駁回。
據上論斷，應依刑事訴訟法第三百六十八條，判決如主文。
本案經檢察官鍾鳳玲到庭執行職務。
中    華    民    國    95    年    5     月    23    日
                  刑事第十五庭審判長法  官  吳昭瑩
                                    法  官  王梅英
                                    法  官  王麗莉
以上正本證明與原本無異。
如不服本判決，應於收受送達後十日內向本院提出上訴書狀，其
未敘述上訴之理由者並得於提起上訴後十日內向本院補提理由書
（均須按他造當事人之人數附繕本）。
                                    書記官  洪秋帆
中    華    民    國    95    年    5     月    25    日
附錄：本案論罪科刑法條全文
槍砲彈藥刀械管制條例第八條：
未經許可，製造、販賣或運輸鋼筆槍、瓦斯槍、麻醉槍、獵槍、
空氣槍或第四條第一項第一款所定其他可發射金屬或子彈具有殺
傷力之各式槍砲者，處無期徒刑或五年以上有期徒刑，併科新臺
幣一千萬元以下罰金。
未經許可，轉讓、出租或出借前項所列槍枝者，處五年以上有期
徒刑，併科新臺幣一千萬元以下罰金。
意圖供自己或他人犯罪之用，而犯前二項之罪者，處無期徒刑或
七年以上有期徒刑，併科新臺幣一千萬元以下罰金。
未經許可，持有、寄藏或意圖販賣而陳列第一項所列槍枝者，處
三年以上十年以下有期徒刑，併科新臺幣七百萬元以下罰金。
第一項至第三項之未遂犯罰之。


司法院資訊處製作；財團法人民間司法改革基金會備份。
